臺灣高雄地方法院刑事判決　　　　　　　　　　　　　九十一年度訴字第九二號
　　公　訴　人　臺灣高雄地方法院檢察署檢察官
　　被　　　告　丙○○
　　指定辯護人　本院公設辯護人　丁○○
右列被告因違反槍砲彈藥刀械管制條例案件，經檢察官提起公訴（九十一年度偵字第
三六二五號），本院判決如左：
    主  文
丙○○未經許可，寄藏手槍，處有期徒刑伍年陸月，併科罰金新臺幣伍拾萬元，罰金
如易服勞役，以罰金總額與陸個月之日數比例折算。扣案之德制ＳＩＧＳＡＵＥＲ廠
Ｐ２２６型口徑９ｍｍ制式半自動手槍壹支（含彈匣壹個，槍枝管制編號00000
00000號）及制式半自動手槍子彈陸顆，均沒收。又以加害生命之事，恐嚇他人
致生危害於安全，處有期徒刑參月。應執行有期徒刑伍年捌月，併科罰金新臺幣伍拾
萬元，罰金如易服勞役，以罰金總額與陸個月之日數比例折算。扣案之德制ＳＩＧＳ
ＡＵＥＲ廠Ｐ２２６型口徑９ｍｍ制式半自動手槍壹支（含彈匣壹個，槍枝管制編號
0000000000號）及制式半自動手槍子彈陸顆，均沒收。
    事  實
一、丙○○於民國八十七年間某日，明知姓名年籍不詳綽號「阿慶」之成年男子持有
    之德制ＳＩＧＳＡＵＥＲ廠Ｐ２２６型口徑９ｍｍ制式半自動手槍一支（含彈匣
    一個，槍枝管制編號0000000000號）及制式半自動手槍子彈九顆，為
    具有殺傷力之手槍子彈，竟基於寄藏槍彈之犯意，在高雄縣大樹鄉大坑村二十二
    號住處予以保管收受，並將之藏放於住處後院圍牆下。嗣乙○○○向丙○○借款
    新臺幣二萬元未歸還，丙○○遂於九十一年二月十四日下午，駕駛車牌號碼ＷＮ
    －５５００號自用小客車，攜帶前開制式半自動手槍一支及子彈九顆（置於黑色
    袋子內），邀不知情之鄭榮彬、王錫田（另經不起訴處分確定）二人同至高雄縣
    旗山鎮找尋乙○○○，於同日晚上八時十分許，在高雄縣旗山鎮○○○路與德義
    街口之檳榔攤，發現乙○○○之機車停放該處，丙○○獨自下車向乙○○○及其
    夫甲○○催討債務，並基於恐嚇之犯意，打開所攜帶之黑色袋子，取出上開制式
    半自動手槍一支，做出退彈匣之動作，並向乙○○○、甲○○恫嚇稱：今天晚上
    一定要還錢，不還的話，下場就不好看等語，以此加害生命之事，恐嚇甲○○、
    乙○○○，使甲○○、乙○○○均心生畏懼，致生危害於安全。乙○○○為免發
    生意外，遂趁丙○○不注意之際報警，並向丙○○稱有朋友將帶錢至其經營位於
    高雄縣旗山鎮○○街四九號之洗衣店，丙○○於同日晚上八時二十分許抵達上址
    欲取款，旋經在場埋伏之員警查獲，並扣得具殺傷力制式半自動手槍一支及供上
    述手槍用具殺傷力之子彈九顆（經鑑定試射子彈三顆）。
二、案經乙○○○、甲○○訴由高雄縣警察局旗山分局報請臺灣高雄地方法院檢察署
    檢察官偵查起訴。
    理  由
一、訊據被告丙○○坦承受「阿慶」之託寄藏槍彈，並於九十一年二月十四日晚上八
    時十分許攜帶槍彈至高雄縣旗山鎮○○○路與德義街口檳榔攤，向告訴人乙○○○、甲○○催討債務之事實不諱，雖矢口否認有何恐嚇行為，辯稱：當時我是把
    槍彈放在黑色袋子內，我是要拿袋子內本票向告訴人乙○○○催討債務才打開袋
    子，並未將其內手槍取出，也沒有向告訴人乙○○○、甲○○出言恐嚇云云。經
    查：
（一）訊之告訴人乙○○○指訴：被告前來檳榔攤找我逼討債務，並拿出槍做退彈匣
      動作，恐嚇要我還錢，使我心生畏懼（見警卷第十六至十八頁）；告訴人甲○○到庭指陳：「案發時被告手持一黑色袋子來檳榔攤說要找我太太乙○○○，
      還把袋子打開，從裡面拿出一把槍，做出退彈匣動作，再放回袋內，我看了很
      害怕，告訴被告不要這樣，被告說今天晚上一定要還錢，不還的話，下場就不
      好看，當時我太太在旁有看到被告拿出手槍，也聽到被告說今天一定要還錢的
      話，我與太太都覺得很害怕。被告是從袋子裡拿出手槍，我沒有看到被告拿本
      票出來。後來我太太向被告表示有朋友會帶錢到洗衣店，要被告到洗衣店拿錢
      ，我太太先騎機車過去洗衣店，被告開車跟在我太太後面，我隨後也騎機車至
      洗衣店，我到達時警察已經到場。」各等語甚詳（見本院九十一年四月十二日
      訊問筆錄），核與證人即隨同被告前往討債之鄭榮彬證述：「我在車上看到被
      告從黑色袋子中拿出一把手槍，該把手槍即是被告拿出來恐嚇告訴人夫妻所用
      」、「我有聽到被告向告訴人夫妻恐嚇說如果今天不還錢，下場就不好看」（
      見警卷第八頁、偵查卷第十二頁）；證人即隨同被告前往討債之王錫田證稱：
      「我有看到被告在整理手提袋，裡面有槍，我們在車上看到乙○○○的機車停
      在檳榔攤，被告就帶槍下去找乙○○○，我問被告帶槍下去做什麼，被告說要
      收帳」（見偵查卷第十三、十四頁）之情節相符。衡諸證人鄭榮彬、王錫田均
      為被告之友人，與被告間無夙怨、亦無嫌隙，殊無設詞誣陷被告之可能，是渠
      等之證詞堪以信實；參以手槍本身具有極大之殺傷力，一般民眾見之均會心生
      畏懼，苟被告無恐嚇之意，何以於討債時刻意攜帶手槍前往？是被告確有持槍
      向告訴人乙○○○、甲○○做出退彈匣之動作，並出言恐嚇告訴人二人，使告
      訴人等均心生畏懼，致生危害於生命安全之事實，堪以認定，其辯稱並未持槍
      出言恐嚇云云，顯係事後卸責之詞，殊無足取。
（二）而扣案有關「阿慶」委託被告寄藏之槍彈，經檢察官送內政部警政署刑事警察
      局鑑定，鑑定結果以：「該制式九０手槍一支（含彈匣一個，槍枝管制編號0
      000000000號）係德國ＳＩＧＳＡＵＥＲ廠製造Ｐ２２６型口徑９ｍ
      ｍ制式半自動手槍，槍號為Ｕ１８８０１４，槍管口徑為９ｍｍ，長度為１１
      ２ｍｍ，其內具六條右旋之來復線，內含之彈匣適用隨附之槍枝，共可裝填十
      五顆口徑９ｍｍ（９Ｘ１９ｍｍ）制式子彈，該槍枝機械性能良好，可擊發子
      彈，認具殺傷力」，「子彈九顆均係口徑９ｍｍ（９Ｘ１９ｍｍＰａｒａｂｅ
      ｌｌｕｍ）制式子彈，彈底標記七顆為"ＰＭＣ９ＭＭ"、二顆為"ＷＣＣ１１
      －８０９ｍｍ"，認均具殺傷力」，有該局九十一年三月五日刑鑑字第０九一
      ００三七０一四號函乙紙存卷可憑，足認該等槍彈為槍砲彈藥刀械管制條例所
      指之手槍及子彈無訛。
（三）綜上所述，被告寄藏槍彈及恐嚇犯行均堪認定，罪證明確，應依法論科。
二、按寄藏者，係指行為人受他人之委託，而代為收藏，使不易為人發現之謂；即行
    為人於主觀上有為人寄藏之故意，在客觀上有為之保管藏匿之行為即該當。查扣
    案之手槍、子彈，係分屬槍砲彈藥刀械管制條例第四條第一項第一款、第二款查
    禁之槍枝及彈藥，未經許可不得寄藏之，被告受「阿慶」之託代為寄藏槍彈，核
    其所為，係犯槍砲彈藥刀械管制條例第七條第四項未經許可寄藏手槍罪、同條例
    第十二條第四項之未經許可寄藏子彈罪，公訴意旨漏未斟酌此點，而認被告係犯
    同條例第七條第四項未經許可持有手槍罪、同條例第十二條第四項未經許可持有
    子彈罪，容有誤會，附此敘明。又被告持槍彈向告訴人乙○○○、甲○○出言恐
    嚇，以加害生命之事通知告訴人二人，致告訴人等心生畏懼，核其所為，則係犯
    刑法第三百零五條之恐嚇危害安全罪。被告寄藏「阿慶」委託保管之手槍、子彈
    ，其保管之本身所為之「持有」，既係「寄藏」之當然結果，法律上自宜僅就「
    寄藏」行為為包括之評價，不另就其持有手槍、子彈之犯行予以論罪（最高法院
    七十四年臺上字第三四００號判例意旨參照）。又寄藏槍彈屬行為繼續之繼續犯
    ，自寄藏開始至查獲為止，犯罪行為均在繼續中，是本件被告受託寄藏槍枝子彈
    之時間為八十七年間，然其寄藏行為繼續至九十一年二月十四日始被查獲，自無
    行為後法律變更之可言，併此說明。被告同時寄藏手槍及子彈，係一行為觸犯數
    罪名，為想像競合犯，依刑法第五十五條前段之規定，應從情節較重之寄藏手槍
    罪處斷。被告持槍出言恐嚇，致令告訴人乙○○○、甲○○二人心生恐懼，顯係
    以一行為侵害二法益，為想像競合犯，應從一重論以恐嚇危害安全罪。被告所犯
    上開寄藏手槍罪與恐嚇危害安全罪間，犯意各別，罪名有異，應分論併罰。審酌
    被告正值青壯之年，無故寄藏具有殺傷力之手槍、子彈，並進而攜槍彈向告訴人
    等恐嚇，所為對社會治安影響甚大等一切情狀，就其所犯上開數罪，分別量處如
    主文所示之刑，並定其應執行之刑，及就罰金部分諭知易服勞役之折算標準。扣
    案之制式半自動手槍一支（含彈匣一個）、子彈九顆，除其中子彈三顆因經試射
    鑑驗而不具殺傷力，無庸宣告沒收外，其餘均為違禁物，應依刑法第三十八條第
    一項第一款之規定宣告沒收。
據上論斷，應依刑事訴訟法第二百九十九條第一項前段，槍砲彈藥刀械管制條例第七
條第四項、第十二條第四項，刑法第十一條前段、第三百零五條、第五十五條、第五
十一條第五款、第四十二條第三項、第三十八條第一項第一款，罰金罰鍰提高標準條
例第二條，現行法規所定貨幣單位折算新臺幣條例第二條，判決如主文。
本案經檢察官黃俊嘉到庭執行職務。
中      華      民      國      九十一      年      五      月  二十七  日
                                  臺灣高雄地方法院刑事第四庭
                                        審判長法官    黃建榮
                                              法官    廖純卿
                                              法官    莊珮君
右正本證明與原本無異。
如不服本判決，應於判決送達後十日內，向本院提出上訴狀。
                            書記官    王高山
中    華    民    國      九十一      年      五      月      二十八    日
附錄本判決論罪法條：
槍砲彈藥刀械管制條例第七條
未經許可，製造、販賣或運輸火砲、肩射武器、機關槍、衝鋒槍、卡柄槍
、自動步槍、普通步槍、馬槍、手槍或各類砲彈、炸彈、爆裂物者，處死
刑、無期徒刑或七年以上有期徒刑；處徒刑者，併科新台幣三千萬元以下
罰金。
未經許可，轉讓、出租或出借前項所列槍砲、彈藥者，處無期徒刑或五年
以上有期徒刑，併科新台幣一千萬元以下罰金。
意圖供自己或他人犯罪之用，而犯前二項之罪者，處死刑或無期徒刑；處
徒刑者，併科新台幣五千萬元以下罰金。
未經許可，持有、寄藏或意圖販賣而陳列第一項所列槍砲、彈藥者，處五
年以上有期徒刑，併科新台幣一千萬元以下罰金。
第一項至第三項之未遂犯罰之。
槍砲彈藥刀械管制條例第十二條
未經許可，製造、販賣或運輸子彈者，處一年以上七年以下有期徒刑，併
科新台幣五百萬元以下罰金。
未經許可，轉讓、出租或出借子彈者，處六月以上五年以下有期徒刑，併
科新台幣三百萬元以下罰金。
意圖供自己或他人犯罪之用，而犯前二項之罪者，處三年以上十年以下有
期徒刑，併科新台幣七百萬元以下罰金。
未經許可，持有、寄藏或意圖販賣而陳列子彈者，處五年以下有期徒刑，
併科新台幣三百萬元以下罰金。
第一項至第三項之未遂犯罰之。
中華民國刑法第三百零五條
 (恐嚇危害安全罪)
以加害生命、身體、自由、名譽、財產之事，恐嚇他人致生危害於安全者
，處二年以下有期徒刑、拘役或三百元以下罰金。
